【裁判字號】    96,訴,3852
【裁判日期】    970411
【裁判案由】    毒品危害防制條例等
【裁判全文】
臺灣高雄地方法院刑事判決              96年度訴字第3852號
公  訴  人  臺灣高雄地方法院檢察署檢察官
被      告  己○○
指定辯護人  本院公設辯護人戊○○
被      告  丙○○
上  一  人
指定辯護人  本院公設辯護人庚○○
上列被告因毒品危害防制條例等案件，經檢察官提起公訴（96年
度偵字第13219號），本院判決如下：
    主  文
己○○犯非法持有刀械罪，累犯，處有期徒刑參月，扣案如附表
編號一之刀械肆把均沒收；又共同犯剝奪他人行動自由罪，累犯
，處有期徒刑柒月，手銬壹副沒收。應執行有期徒刑玖月，扣案
手銬壹副及如附表編號一之刀械肆把均沒收。
丙○○犯非法持有可發射金屬具殺傷力之槍枝罪，處有期徒刑參
年貳月，併科罰金新臺幣伍萬元，扣案如附表編號二之槍枝壹把
沒收，罰金如易服勞役，以新臺幣壹仟元折算壹日；又共同犯剝
奪他人行動自由罪，處有期徒刑伍月，手銬壹副沒收。應執行有
期徒刑參年陸月，併科罰金新臺幣伍萬元，扣案手銬壹副及如附
表編號二之槍枝壹把沒收，罰金如易服勞役，以新臺幣壹仟元折
算壹日。
己○○其他被訴部分無罪。
    事  實
一、己○○前因毒品案件，經本院以94年度簡字第6152號判處有
    期徒刑6 月，而於民國95年8 月7 日執行完畢。詎其不知悔
    改，明知未經主管機關許可，不得持有管制刀械，仍自於96
    年4 月間某日起，基於持有管制刀械之犯意，將具有殺傷力
    如附表編號1 之管制刀械4 把放置在其位於高雄縣鳳山市○○街80號7 樓住處而持有之。經警於96年5 月1 日，在上開
    處所查獲，並扣得該等刀械。
二、丙○○亦明知未經許可，不得持有具有殺傷力之槍械，仍於
    96年4 月底某日，在高雄市○○路某玩具店內，基於持有具
    有殺傷力槍械之犯意，以新臺幣（下同）6,500 元之價格，
    向不詳真實姓名年籍之人購得如附表編號2 所示具有殺傷力
    之仿義大利BERETTA 廠M84 型可發射金屬鋼珠之非制式空氣
    手槍1 支並持有之。嗣於96年5 月1 日，經警在丙○○所有
    ZN-8533號自用小客車上扣得該槍枝。
三、己○○與乙○○有債務糾紛，己○○為逼迫乙○○償還
    4,000 元之債務，於96年4 月30日，與丙○○基於妨礙自由
    及恐嚇之犯意聯絡，於該日中午12時許，先由己○○以電話
    邀約乙○○見面，乙○○到達約定地點即高雄縣大寮鄉某處
    時，己○○即叫乙○○坐上丙○○所有車號ZN-8533 號自小
    客車，乙○○坐上該車後，己○○即駕駛該車搭載乙○○及
    丙○○，將該車輛開至高雄市某處載不詳真實姓名年籍，綽
    號分別為「三多」與「豆花」之成年友人，由「三多」、「
    豆花」分別坐於乙○○之左右方。己○○、丙○○見乙○○
    已難以脫逃，即由丙○○即取出其所有之手銬1 副，「三多
    」、「豆花」另基於與己○○與丙○○之犯意聯絡，由「豆
    花」向丙○○接過該手銬1 副銬住乙○○之雙手，以剝奪乙○○之自由於上開自小客車內，丙○○復取出前開具有殺傷
    力之非制式空氣手槍，並向乙○○稱：「今天如果沒有拿出
    來，就帶你去關起來」等語，以此等加害自由之事恐嚇乙○○，致生危害於乙○○之安全，強制乙○○於當日向親友借
    款或以其他方式籌款還債。嗣「三多」與己○○先後下車，
    丙○○與「豆花」帶乙○○至其住處欲典當車輛以還債，乙○○趁機逃離並報警，始悉上情。
四、案經高雄市政府警察局鼓山分局報告臺灣高雄地方法院檢察
    署檢察官偵查起訴。
    理  由
壹、程序部分
一、按被告以外之人於審判外之言詞或書面陳述，除法律有規定
    者外，不得作為證據；又按被告以外之人於偵查中向檢察官
    所為之陳述，除顯有不可信之情形者外，得為證據，刑事訴
    訟法第159 條第1 項、第159 條之1 第2 項分別定有明文。
    查本院所引用證人乙○○、潘建源、甲○○於偵訊中之證詞
    ，均係被告以外之人於審判外之陳述，皆屬傳聞證據，惟上
    開證詞均係檢察官偵查本案時，證人具結後向檢察官所為之
    證述，並無顯有不可信之情形，依上開說明，應有證據能力
    。
二、又被告以外之人於審判外之陳述，雖不符合同法第159 條之
    1 至第159 條之4 之規定，但經當事人於審判程序同意作為
    證據，法院審酌該言詞陳述或書面陳述作成時之情況，認為
    適當者，亦得為證據；當事人、代理人或辯護人於法院調查
    證據時，知有第159 條第1 項不得為證據之情形，而未於言
    詞辯論終結前聲明異議者，視為有前項之同意，刑事訴訟法
    第159 條之5 亦有明文。查本判決下列所引用之高雄市立凱
    旋醫院96年5 月14日尿液檢驗報告、法務部調查局96年6 月
    29日調科壹字第09623053810 號毒品鑑定書、高雄縣政府警
    察局96年5 月10日高縣警鑑字第0960077146號槍彈鑑定書、
    高雄市政府96年5 月14日高市府警保字第0960024713號函，
    均係被告以外之人於審判外所為之書面陳述，惟當事人未於
    言詞辯論終結前就上開證據聲明異議，本院審酌各該證據作
    成之情況，並無不法取供等出於非任意性之情形，其證明力
    並無顯然過低之瑕疵，認為以之為證據應屬適當，依刑事訴
    訟法第159 條之5 之規定，均援引作為證據。
三、證人乙○○於警詢中所言，亦為被告以外之人於審判外之陳
    述，且不符合刑事訴訟法各條對於傳聞證據得引為證據之例
    外情形，應無證據能力，惟仍得以作為彈劾證人所言之用，
    併此敘明。
貳、實體部分
一、有罪部分
 (一) 違反槍砲彈藥刀械管制條例部分
    訊據被告己○○、丙○○對於上開違反槍砲彈藥刀械管制條
    例之犯行坦承不諱，並有扣案之如附表編號1 之刀械4 把、
    如附表編號2 之仿義大利BERETTA 槍枝1 把足憑。被告丙○○所持有之前揭槍枝以二氧化碳鋼瓶為發射動力擊發鋼珠試
    射時，單位面積動能分別為每平方公分25.13 、24.79 、
    24.12 焦耳，均超過彈丸足以射穿人體皮肉層之單位面積動
    能，為可發射子彈具有殺傷力之槍枝，此有高雄縣政府警察
    局96年5 月10日高縣警鑑字第0960077146號槍彈鑑定書可參
    ；被告己○○所持有之前開4 把刀械均為管制刀械等情，亦
    有高雄市政府96年5 月14日高市府警保字第0960024713號函
    足資佐證，是被告己○○、丙○○此部分之犯行堪予認定。
 (二) 妨礙自由及恐嚇部分
  1.訊據被告丙○○對於上開犯行均已坦白承認，被告己○○雖
    不否認96年4 月30日曾開車載乙○○找其親友借錢，惟矢口
    否認有剝奪乙○○之行動自由或恐嚇乙○○之犯行，辯稱：
    當日乙○○是自己坐上車子，伊才告訴乙○○之前向乙○○
    買的手機不能用要退錢，乙○○就帶著伊去找親友借錢，伊
    有事所以當日先下車，下車前交代丙○○不要為難乙○○云
    云。
  2.經查：乙○○與己○○有債務糾紛，乙○○於96年4 月30日
    中午12時許，在於高雄縣大寮鄉○○路億客來超市附近之冰
    店外，搭乘被告丙○○所有之自小客車，由被告己○○駕駛
    該車，載乙○○至高雄市數個地方找人借錢未果，後己○○
    先下車，該車由被告丙○○繼續駕駛，同日下午3 、4 時許
    ，因乙○○稱可以典當其機車清償借款，被告丙○○乃允許
    乙○○下車，乙○○趁機逃跑報警等情，業經證人乙○○證
    述明確，且為被告己○○、丙○○所不否認，上開事實足堪
    信實。
  3.被告己○○雖辯稱：96年4 月30日乙○○約伊見面，是乙○○自願上車的，自己則在當天下午3 點之前就下車，在車上
    的時候並沒有看到被告丙○○拿槍或以言語恐嚇乙○○。惟
    證人乙○○證稱：96年4 月30日中午左右丙○○以槍抵住我
    的胸前，並用手銬銬住我的雙手，車上還有己○○、「三多
    」及「豆花」，「三多」在下午1 點左右離開，己○○在下
    午2 點左右離開，我被手銬銬了大約3 、4 個小時，丙○○
    拿出手銬跟手槍時跟我說叫我當天一定要把錢拿出來，要不
    然要把我關起來，這時己○○沒有說什麼，我趁機逃跑的時
    候是下午3 、4 點（偵1 卷第57頁、58頁，本院卷第110 頁
    、114 頁），足見被告丙○○出示槍械並言語恐嚇、限制乙○○之自由時，被告己○○確實在場，亦知悉被告丙○○上
    開犯行，被告己○○所辯沒有看到被告丙○○拿槍或恐嚇乙○○云云，均係臨訟卸責之詞，不足採信。而證人乙○○雖
    於本院改稱：96年4 月30日己○○離開之後丙○○才將槍與
    手銬拿出來，丙○○說要把我關起來的時候己○○不在車上
    （本院卷第118 至120 頁），然以證人乙○○所述事情發生
    之時間，其於該日中午12時許上車，於下午3 、4 時許被告
    丙○○帶往其家中取款時其手銬才被解開，而共被銬住了3
    、4 個小時，被告己○○下車的時間又為下午2 時至3 時間
    ，乙○○被丙○○以手銬限制行動自由時，被告己○○應在
    一旁無誤，證人乙○○於審理時改稱被告己○○於被告丙○○拿出手銬及械槍時均不在場，為迴護被告己○○之詞，無
    足可採。參諸證人即同案被告丙○○於本院作證時雖稱是「
    豆花」將乙○○的手用手銬銬住，而當時己○○沒有在車上
    ，拿槍出來的時候己○○好像也已經下車云云，然證人丙○○亦於同一次庭訊中稱：自己先拿手銬出來給「豆花」，約
    十幾分鐘、不到20分鐘後「豆花」將乙○○銬住，拿手銬出
    來後隔20分鐘才把槍拿出來，手銬放在副駕駛座下面，伸手
    拿槍的時候車子還在開，是己○○在開的（本院卷第130 頁
    、131 頁）。以證人丙○○所描述事情發生之順序及間隔，
    丙○○將手銬拿出、由「豆花」將乙○○扣住、丙○○將槍
    拿出之時，被告己○○應均在駕駛該車，亦與其所稱及被告
    己○○所辯沒有看到槍及手銬等情不符，更足徵丙○○及「
    豆花」、「三多」恐嚇並限制乙○○行動自由之時，己○○
    確實亦在車上。
  4.證人乙○○於審理時證稱：「（公設辯護人問：你在車上有
    沒有要求你要下車？）有，他們不讓我下車，我那時候已經
    上手銬」、「（檢察官問：丙○○為何要把你上手銬？）他
    沒有說原因，意思就是要叫我還錢」、「（公設辯護人問：
    是誰不讓你下車？）那個時候已經上手銬，上手銬的意思就
    是不讓我下車」（本院卷第112 、114 、117 頁），足見乙○○係經被告丙○○、「豆花」等人以手銬銬住雙手並強迫
    其坐在車上之方式限制行動自由於上開自小客車內。而被告
    己○○於乙○○被押上車至當日下午2 時至3 時被告己○○
    下車前，均係該車輛之駕駛人，自分擔有限制乙○○行動自
    由之犯行，其辯稱與被告丙○○、「豆花」等人之犯行無涉
    ，要無可採。
  5.另查乙○○僅與被告己○○有債務糾紛，與被告丙○○並無
    金錢往來或其他過節，此經證人乙○○及證人即被告丙○○
    證述一致（本院卷第114 頁、128 頁），乙○○被押上車後
    ，又先由被告己○○駕駛該車，對於應如何對待乙○○，自
    係由被告己○○決定，被告丙○○亦會尊重被告己○○之意
    思，此經證人即被告丙○○陳述在卷（本院卷第128 、129
    頁）。而被告丙○○出言向乙○○稱「今天如果沒有拿出錢
    來，就帶你去關起來」等語時，被告己○○在場而未為其他
    表示，此已認定如前，則若非被告己○○與被告丙○○於事
    前就以恐嚇之方式迫使乙○○償還債務一事已有犯意之聯絡
    ，被告丙○○自無可能於替人處理債務時自行起意恐嚇乙○○，此對照被告己○○於被告丙○○恐嚇後並無講話或制止
    被告丙○○亦臻明確。
  6.綜上所述，被告丙○○確有恐嚇及剝奪乙○○行動自由之犯
    行，而被告己○○上開剝奪行動自由犯行，與被告丙○○有
    犯意之聯絡，並分擔有駕駛車輛之行為；被告丙○○、己○○被訴恐嚇部分，被告己○○與被告丙○○亦有犯意之聯絡
    ，被告己○○、丙○○恐嚇及妨害自由之犯行均堪認定。
 (三) 論罪科刑部分
  1.核被告丙○○所為，係犯槍砲彈藥刀械管制條例第8 條第4
    項非法持有可發射子彈具殺傷力之槍枝罪、刑法第302 條第
    1 項剝奪他人行動自由罪；核被告己○○所為，係犯槍砲彈
    藥刀械管制條例第14條第3 項非法持有刀械罪、刑法第302
    條第1 項剝奪他人行動自由罪。而刑法第302 條之妨害自由
    罪，原包括私禁及以其他非法方法剝奪人之行動自由而言，
    所謂非法方法，當包括強暴脅迫等情事在內（最高法院74年
    臺上字第3404號判例意旨參照），是被告己○○、丙○○於
    剝奪乙○○行動自由之行為中，向乙○○稱「今天如果沒有
    拿出錢來，就帶你去關起來」之行為，應視為剝奪行動自由
    之部分行為，不另論罪。被告丙○○與己○○就其所犯剝奪
    他人行動自由之犯行，與「豆花」、「三多」有犯意之聯絡
    及行為之分擔，均應論以共同正犯。又非法寄藏槍砲彈藥刀
    械等違禁物，所侵害者為社會法益，如寄藏之客體種類相同
    ，縱令寄藏之客體有數個，仍為單純一罪，不發生想像競合
    犯之問題（最高法院92年度臺上字第2121號判決意旨參照）
    ，是被告己○○持有4 把管制刀械之行為，仍屬單純一罪，
    併此敘明。而被告丙○○、己○○所犯上開各罪間，犯意各
    別，行為互殊，應予分論併罰。被告己○○前因毒品案件，
    經本院以94年度簡字第6152號判處有期徒刑6 月，而於95年
    8 月7 日執行完畢，此有臺灣高等法院被告前案紀錄表在卷
    可佐，其於徒刑執行完畢5 年之內故意再犯本件有期徒刑以
    上之罪，為累犯，應依法加重其刑。爰審酌被告己○○前曾
    受有有期徒刑之執行，仍不知更加警惕、守法，與被告丙○○共同以暴力方式討債，目無法紀，被告己○○犯後矢口否
    認妨害自由之犯行，難謂已有悔改之意，而被告丙○○雖坦
    承犯行，然其擁槍自重，嚴重影響治安等一切情狀，分別量
    處如主文所示之刑，並合併定應執行刑，及諭知易服勞役之
    折算標準。至於扣案如附表編號1 、2 之物，均係屬違禁物
    ；扣案之手銬1 副，為被告丙○○所有用以剝奪他人行動自
    由之物，並分別依刑法第38條第1 項第1 款、第2 款為沒收
    之諭知。
二、己○○無罪部分
 (一) 公訴意旨另以：被告己○○基於販賣第一級毒品海洛因之集
    合犯意，於96年4 月25日至26日間之某時，在高雄縣大寮
    鄉○○路某冰店外，以500 元之價格，販賣第一級毒品海洛
    因1 包予乙○○，並由乙○○當場交付500 元現金予己○○
    收訖；96年4 月28日，在相同地點，以每包500 元之價格
    ，分2 至3 次販賣第1 級毒品海洛因共8 包予乙○○，因乙○○無法支付海洛因之價金4,000 元，乃交付2 支行動電話
    予己○○作為抵押，雙方並約定乙○○應付清海洛因之價金
    4,000 元始能取回行動電話，應認被告己○○涉犯毒品危害
    防制條例第4 條第1 項販賣第一級毒品罪嫌。
 (二) 按犯罪事實應依證據認定之，無證據不得認定其犯罪事實，
    刑事訴訟法第154 條第2 項定有明文。而所謂證據，須適於
    為被告犯罪事實之證明者，始得採為斷罪資料，如未能發現
    相當證據，或證據不足以證明，自不能以推測或擬制之方法
    ，以為裁判基礎。次按認定不利於被告之事實，須依積極證
    據，茍積極之證據本身存有瑕疵而不足為不利於被告事實之
    認定，即應為有利於被告之認定，更不必有何有利之證據，
    而此用以證明犯罪事實之證據，猶須於通常一般人均不至於
    有所懷疑，堪予確信其已臻真實者，始得據以為有罪之認定
    ，倘其證明尚未達到此一程度，而有合理性之懷疑存在，致
    使無從為有罪之確信時，即應為無罪之判決。
 (三) 訊據被告己○○堅決否認有何販賣第一級毒品之犯行，辯稱
    ：與乙○○之債務糾紛是因為向乙○○買的手機品質不佳，
    乙○○不退還價金引起，被查扣的海洛因是自己要吸食的等
    語。經查：
  1.被告己○○與乙○○確實有財務糾紛，96年4 月30日被告己○○未催討債務，而與丙○○將乙○○押走等情，業經認定
    如上。乙○○於96年4 月30日逃走後報警，又於96年5 月1
    日下午7 時50分許與被告己○○相約在高雄市前鎮區○○○
    路見面，被告己○○見乙○○赴約，未與乙○○交談，即與
    丙○○、潘建源持球棒、鐵管追打乙○○，為埋伏之警員制
    止、逮捕，並查獲被告己○○持有之海洛因2 包等情，經證
    人乙○○、證人即96年5 月1 日查獲己○○之高雄市政府警
    察局鼓山分局員警甲○○、林志宏證述綦詳（偵2 卷第22頁
    、本院卷第96、149 頁），且為被告己○○所不否認，上開
    事實足資認定。
  2.公訴人認被告己○○涉有販賣第一級毒品之罪嫌，無非以證
    人乙○○於偵查之證述、乙○○與被告己○○確實有債務之
    糾紛、被告己○○被查獲之經過與扣案之海洛因2 包為其論
    據。然證人乙○○於本院作證時改稱：之前因為欠被告己○○錢，怕被己○○打，所以報警說己○○有在販賣毒品，請
    警察去抓他（本院卷第88至90頁），證人乙○○前後供述不
    一致，已非無瑕疵。而證人乙○○於本院證稱：沒有賣手機
    給被告己○○，債務糾紛是因為缺錢，分3 次向被告己○○
    借了4 、5 千元，大約本件案發前1 、2 個月左右在五甲保
    泰路借的，一次是遇到己○○而借款，一次是打電話說要借
    錢，手機是案發前2 個禮拜左右放在己○○的車上被丙○○
    拿走（本院卷第88至93頁），雖與本院訊問被告己○○時被
    告己○○所述：借過乙○○2 次錢共4,000 元，是在4 月28
    日及29日，借錢的時候乙○○就拿手機作為抵押，2 次都是
    打電話向我借，借錢的地點在過埤路的冰店等顯有出入（本
    院卷第94、95頁），然本院審理時距被告己○○與乙○○所
    稱借款之時，已相隔數月之久，二人因記憶模糊致所述不盡
    相同，亦屬可能；至於公訴人以證人林志宏證稱證人乙○○
    曾表示至伊本院開庭時被人押走並脅迫要更改供詞，認為證
    人乙○○警偵訊所言較審理中之證述可採，然證人乙○○有
    無遭人威脅改變供詞一事，並非證人林志宏所親身經歷，證
    人林志宏轉述證人乙○○所言，係屬審判外陳述之傳聞證據
    ，並無證據能力，本院自無法以此認定證人乙○○於警詢、
    偵訊所述較為可採或猜測證人乙○○更改證詞之原因。惟本
    院復審酌證人乙○○與被告己○○確有債務關係，且證人乙○○於96年4 月30日甫遭被告己○○夥同丙○○等人妨害自
    由及恐嚇，其逃脫後立即於96年5 月1 日報警，該時證人乙○○與被告己○○之間之利害衝突，較一般販賣毒品及施用
    毒品者間為鉅，是否即能以其陳述之不一致推論被告己○○
    與乙○○之債務係因買賣毒品而起，自非無疑。
  3.96年5 月1 日下午7 時50分許，乙○○與被告己○○相約見
    面，被告己○○與丙○○、潘建源等一見到乙○○，沒有跟
    乙○○講到話，即持球棒毆打乙○○等情，業經證人林志宏
    於本院結證明確（本院卷第149 、150 頁），此與證人潘建
    源於偵查中稱當日是丙○○打電話找去說要打架等情相符（
    偵2 卷第62頁）。公訴人雖以證人乙○○於偵查、警詢中俱
    稱96年5 月1 日係以購買毒品為由將被告己○○約出，被告
    己○○於遭查獲時身上有已分裝之毒品，此亦與證人林志宏
    所述相符，然乙○○與被告己○○尚有金錢糾紛，乙○○於
    96年4 月30日方遭押走，歷時3 、4 小時才自行脫逃，其債
    務仍未清償，被告己○○何以願意在乙○○前債未清償時即
    另售予毒品，已與常情相違；以被告己○○與丙○○、潘建
    源一同前往赴乙○○之約，於出發前即表示是要去打架，在
    現場未為毒品之交易，均未交談即毆打乙○○等經過，足見
    被告己○○於96年5 月1 日並非欲販賣毒品予乙○○，而係
    為報復其欠錢未還且於前日逃走，被告己○○雖經查獲持有
    海洛因2 包，然尚難以該持有毒品之事實推論被告己○○販
    賣毒品之犯行。末查被告己○○所辯該海洛因係自己欲施用
    之毒品，雖被告己○○於經查獲時並無施用海洛因之毒品反
    應，此有高雄市立凱旋醫院96年5 月14日濫用藥物尿液檢驗
    報告可參，然此與被告己○○稱其尚未施用海洛因即被查獲
    等情並無矛盾，其所述尚非不足採信。
  4.縱上所述，被告己○○被訴販賣第一級毒品之罪行，雖經檢
    察官提出證人乙○○於偵查所言為證，然其餘證據均不足以
    使被告己○○此部分之犯罪證明至毫無合理懷疑之程度。此
    外，復查無其他積極證據足資認定被告確有公訴人所指之販
    賣第一級毒品犯行，既不能證明被告犯罪，揆諸前開法條之
    規定，依法自應為被告無罪之諭知。而以公訴人認被告己○○有上述於96年4 月25日至26日間、28日販賣第一級毒品之
    犯嫌，並認被告己○○持有第一級毒品而後販賣，其持有之
    低度行為為犯賣之高度行為吸收，其經吸收之持有毒品犯行
    僅限於被告所販賣之毒品，被告己○○於96年5 月1 日持有
    遭查獲之海洛因2 包之行為，應不在起訴範圍中，其持有扣
    案之海洛因2 包（淨重共0.47公克）之行為，自應由檢察官
    為其他適法之處理，爰不諭知沒收銷燬，附此敘明。
據上論斷，應依刑事訴訟法第299 條第1 項前段、第301 條第1
項，刑法第11條前段、第28條、第302 條第1 項、第47條第1 項
、第38條第1 項第1 款、第2 款、第42條第3 項前段、第51條第
5 款，槍砲彈藥刀械管制條例第8 條第4 項、第14條第3 項，判
決如主文。
本案經檢察官丁○○到庭執行職務。
中    華    民    國    97    年    4     月    11    日
                  刑事第三庭 審判長法  官  蔡國卿
                                   法  官  李昆南
                                   法  官  蔡書瑜
以上正本證明與原本無異。
如不服本判決應於收受本判決後10日內向本院提出上訴書狀，並
應敘述具體理由，如未敘述上訴理由者，應於上訴期間屆滿後20
日內補提理由書狀於本院（均須按他造當事人之人數附繕本）「
切勿逕送上級法院」。
中    華    民    國    97    年    4     月    14    日
                                   書記官  邱靜銘
附表編號1 刀械4
  把（編號1 、6 、7 、8 號）編號2 仿義大利BERETTA 廠M84
  型槍枝1 把（槍枝管制編號0000000000號）
附錄：論罪法條
槍砲彈藥刀械管制條例第8條
未經許可，製造、販賣或運輸鋼筆槍、瓦斯槍、麻醉槍、獵槍、
空氣槍或第4 條第1 項第1 款所定其他可發射金屬或子彈具有殺
傷力之各式槍砲者，處無期徒刑或5 年以上有期徒刑，併科新臺
幣1 千萬元以下罰金。
未經許可，轉讓、出租或出借前項所列槍枝者，處5 年以上有期
徒刑，併科新臺幣1 千萬元以下罰金。
意圖供自己或他人犯罪之用，而犯前二項之罪者，處無期徒刑或
7 年以上有期徒刑，併科新臺幣1 千萬元以下罰金。
未經許可，持有、寄藏或意圖販賣而陳列第1 項所列槍枝者，處
3 年以上10年以下有期徒刑，併科新臺幣700 萬元以下罰金。第
1 項至第3 項之未遂犯罰之。
槍砲彈藥刀械管制條例第14條
未經許可，製造、販賣或運輸刀械者，處 3 年以下有期徒刑，併
科新台幣100 萬元以下罰金。
意圖供自己或他人犯罪之用，而犯前項之罪者，處6 月以上5 年
以下有期徒刑，併科新台幣300 萬元以下罰金。
未經許可，持有或意圖販賣而陳列刀械者，處 1 年以下有期徒刑
、拘役或新台幣50萬元以下罰金。
第 1 項及第 2 項之未遂犯罰之。
中華民國刑法第302條
私行拘禁或以其他非法方法，剝奪人之行動自由者，處 5 年以下
有期徒刑、拘役或 3 百元以下罰金。
因而致人於死者，處無期徒刑或 7 年以上有期徒刑，致重傷者，
處 3 年以上 10 年以下有期徒刑。
第 1 項之未遂犯罰之。
中華民國刑法第305條
以加害生命、身體、自由、名譽、財產之事，恐嚇他人致生危害
於安全者，處 2 年以下有期徒刑、拘役或 3 百元以下罰金。


司法院資訊處製作；財團法人民間司法改革基金會備份。
